pt-PT: Artigos de desporto > Atividade desportiva > Itens para treinadores e árbitros > Placares: Placares eletrónicos; Placares manuais
da: Sportsartikler > Atletik > Dommerudstyr > Pointtavler: Elektroniske pointtavler; Manuelle pointtavler
pl: Sprzęt sportowy > Sport > Akcesoria sędziowskie > Tablice wyników: Elektroniczne tablice wyników; Ręczne tablice wyników
de: Sportartikel > Athletik > Trainer- & Schiedsrichterausrüstung > Anzeigetafeln: Elektronische Anzeigetafeln; Manuelle Anzeigetafeln
nb: Sportsutstyr > Friidrett > Dømming > Poengtavler: Elektroniske resultattavler; Manuelle resultattavler
nl: Sportartikelen > Lichaamssporten > Coachen en scheidsrechteren > Scoreborden: Elektronische scoreborden; Handmatige scoreborden
fi: Urheilutarvikkeet > Urheilu > Valmennus ja tuomarointi > Tulostaulut: Sähköiset tulostaulut; Manuaaliset tulostaulut
ru: Спортивные товары > Соревновательный спорт > Товары для тренеров и судей > Спортивные табло: Электронные табло; Механические и перекидные табло
sk-SK: Športový tovar > Atletika > Koučovanie a organizácia športového podujatia > Výsledkové tabule: Elektronické výsledkové tabule; Manuálne výsledkové tabule
pt-BR: Artigos esportivos > Artigos para prática de esportes > Treinamento e arbitragem > Placares: Placares eletrônicos; Placares manuais
ro-RO: Articole sportive > Atletism > Antrenamente și prezentare > Tabele de marcaj: Tabele de marcaj electronice; Tabele de marcaj manuale
zh-CN: 体育用品 > 田径 > 教练与裁判用品 > 记分板: 电子记分板; 手动记分板
es: Equipamiento deportivo > Equipamiento para atletismo > Accesorios para árbitros > Tableros marcador: Marcadores electrónicos; Marcadores manuales
bg-BG: Спортни стоки > Спортни занимания > Треньорство и съдийство > Табла за резултат: Електронни табла за резултат; Ръчни табла за резултат
it: Articoli sportivi > Sport > Arbitraggio e allenamento > Tabelloni segnapunti: Tabelloni segnapunti elettronici; Tabelloni manuali
zh-TW: 體育用品 > 競技體育 > 教練和裁判用具 > 計分板: 電子記分板; 手動記分板
hu: Sportszerek > Atlétika > Edzés és játékvezetés > Eredménytáblák: Elektronikus eredménytáblák; Kézi eredménytáblák
ja: スポーツ用品 > スポーツ競技 > 指導者・審判向け用品 > スコアボード: 電子スコアボード; 手動スコアボード
ko: 스포츠용품 > 운동 > 코치/심판 용품 > 득점판: 전자 득점판; 수동 득점판
lt-LT: Sporto prekės > Atletika > Treniravimas ir sporto administravimas > Rezultatų lentelės: Elektroninės rezultatų lentelės; Rankinės rezultatų lentelės
tr: Spor Malzemeleri > Spor Ekipmanları > Koçluk ve Hakemlik > Skorbordlar: Elektronik Skorbordlar; Manuel Skorbordlar
sl-SI: Športna oprema > Šport > Trenerstvo in sodništvo > Rezultatske table: Elektronske rezultatske table; Ročne rezultatske table
vi: Dụng cụ thể thao > Điền kinh > Huấn luyện thể dục thể thao > Bảng tỉ số: Bảng tỉ số điện tử; Bảng tỉ số thủ công
fr: Équipements sportifs > Divers sports > Accessoires d'entraînement et d'arbitrage > Tableaux de score: Tableaux de score électroniques; Tableaux de score manuels
hr-HR: Sportska oprema > Atletika > Treniranje i suđenje > Sportski semafori: Elektronički semafori; Ručni semafori
en: Sporting Goods > Athletics > Coaching & Officiating > Scoreboards: Electronic Scoreboards; Manual Scoreboards
th: อุปกรณ์กีฬา > การกีฬา > การโค้ชและการกำกับ > ป้ายคะแนน: ป้ายบอกคะแนนอิเล็กทรอนิกส์; ป้ายบอกคะแนนแบบแมนนวล
el: Αθλητικά είδη > Αθλητισμός > Προπονητική & διαιτησία > Πίνακες σκορ: Ηλεκτρονικοί πίνακες σκορ; Χειροκίνητοι πίνακες σκορ
sv: Sportartiklar > Idrott och sport > Domarutrustning > Poängtavlor: Elektroniska resultattavlor; Manuella resultattavlor
cs: Sportovní potřeby > Atletické sporty > Potřeby pro trenéry a rozhodčí > Výsledkové tabule: Elektronické výsledkové tabule; Ruční výsledkové tabule